【裁判字號】    99,交聲,1083
【裁判日期】    990430
【裁判案由】    聲明異議
【裁判全文】
臺灣高雄地方法院交通事件裁定        99年度交聲字第1083號
原處分機關  高雄市政府交通局
異  議  人
即受處分人  甲○○
上列異議人因違反道路交通管理處罰條例案件，對於中華民國
99年3 月24日所為之處分（原處分案號：高市交裁字第裁32-Z00
000000號）聲明異議，本院裁定如下：
    主  文
異議駁回。
    理  由
一、原處分意旨略以：異議人即受處分人甲○○於民國98年3 月
    27日上午6 時43分許，駕駛車牌號碼1596-XK 號自小客車，
    在國道三號北向339.1 公里處，因有「汽車行駛高速公路超
    過規定最高速限（未滿20公里）」之違規，經員警當場攔停
    舉發，嗣異議人逾越到案期限60日以上，爰依道路交通管理
    處罰條例第33條第1 項第1 款、第63條第1 項第1 款及違反
    道路交通管理事件統一裁罰基準表等規定，裁罰新臺幣（下
    同）4,500 元，並記違規點數1 點等語。
二、異議意旨略以：異議人於98年3 月27日由高雄居所前往嘉義
    市○○○道三號北上339.1 公里處，因違規超速，致遭攔下
    開取違規單交付，因異議人無任何遭裁罰未繳紀錄，故於違
    規日之後一個月內2 、3 度去電交通違規裁罰仲裁中心詢問
    有否異議人違規紀錄及待繳罰款，接電話小姐均告知電腦系
    統並無此筆違規紀錄，嗣於99年4 月上旬異議人至戶籍地才
    收到裁罰通知單，然異議人實際上不住在戶籍地「高雄市○
    ○區○○路100 巷1 之2 號」，而係居住在「高雄市○○區
    ○○路224 號6 樓之1 」，裁罰通知書自應寄送異議人上開
    居住地，是原處分機關未合法送達通知書，造成異議人延誤
    繳款3,000 元，無端被累加1,500 元至4,500 元，為此聲明
    異議。
三、按汽車行駛高速公路，應依速限標誌指示，高速公路交通管
    制規則第5 條第1 項前段定有明文。次按，汽車行駛於高速
    公路，不遵使用限制、禁止、行車管制及管理事項之管制規
    則，而行車速度超過規定之最高速限者，處汽車駕駛人3,00
    0 元以上6,000 元以下罰鍰，並記違規點數1 點，道路交通
    管理處罰條例第33條第1 項第1 款、第63條第1 項第1 款亦
    有明定。再依違反道路交通管理事件統一裁罰基準表規定，
    違反上開規定之駕駛人，而其所駕駛之交通工具係小型車，
    且逾越應到案期限60日以上，繳納罰鍰或逕行裁決處罰者，
    處罰鍰4,500 元，合先敘明。
四、經查：
（一）異議人於98年3 月27日上午6 時43分許，駕駛上開自小客
      車，在國道三號北向339.1 公里處，因「汽車行駛高速公
      路超過規定最高速限（未滿20公里）」違規，經警攔停舉
      發等情，有內政部警政署國道公路警察局Z00000000 號舉
      發違反道路交通事件通知單影本1 紙在卷可稽（見本院卷
      第7 頁），復為異議人所是認（見卷附之聲明異議狀）。
      故異議人確有如舉發違反道路交通管理事件通知單所載之
      違規事實，應可認定。
（二）又異議人於上開違規當時，經員警攔停，製作舉發通知單
      後，當場交付異議人簽收乙節，亦據異議人陳明在卷（見
      卷附之聲明異議狀），並有經異議人在「收受人簽章欄」
      親自簽名之上開舉發通知單影本1 份在卷可憑（參本院卷
      第7 頁），足見本件舉發通知單業已於98年3 月27日合法
      送達於異議人，已臻明確，異議人猶執前詞辯稱舉發通知
      書未合法送達云云，洵無可採。
五、綜上所述，原處分機關以異議人駕駛汽車行駛於高速公路，
    行車速度超過規定之最高速限（未滿20公里），復未依規定
    自動繳納罰鍰，逾越應到案期限60日以上，乃於99年3 月24
    日依道路交通管理處罰條例第33條第1 項第1 款、第63 條
    第1 項第1 款及違反道路交通管理事件統一裁罰基準表，逕
    行裁決處異議人4,500 元罰鍰，並記違規點數1 點，依前揭
    說明自屬適法有據，異議人之異議，洵無理由，應予駁回。
據上論斷，應依道路交通案件處理辦法第19條，裁定如主文。
中    華    民    國    99    年    4     月    30    日
                    交通法庭  法  官  洪培睿
以上正本證明與原本無異。
如不服本裁定，應於收受送達後5 日內向本院提出抗告狀。
中    華    民    國    99    年    4     月    30    日
                              書記官  秦富潔

司法院資訊處製作；財團法人民間司法改革基金會備份。
